【裁判字號】    88,親,63
【裁判日期】    890424
【裁判案由】    否認子女
【裁判全文】
臺灣士林地方法院民事判決  八十八年度親字第六十三號
    原        告  乙○○
    兼法定代理人  甲○○
右當事人間否認子女事件，本院判決如左：
    主      文
確認被告甲○○之女非被告甲○○自原告受胎所生。
訴訟費用由被告負擔。
    事      實
甲、原告方面：
一、聲明：如主文所示。
二、陳述：原告與被告甲○○於民國八十五年三月十一日結婚，嗣於八十八年七月十
    五日協議離婚，婚姻關係存續中，被告甲○○於八十八年四月廿四日生下一女即
    被告甲○○之女，惟被告甲○○之女實係被告甲○○自訴外人受胎所生，而非自
    原告受胎所生，為此依法訴請判決如聲明。
三、證據：提出出生證明書一份、戶籍謄本二份。
乙、被告方面：
一、聲明：同意原告之請求。
二、陳述：被告甲○○之女確非被告甲○○自原告受胎所生。
丙、本院依職權囑託法務部調查局鑑定兩造之血緣關係。
     理      由
一、本件原告主張其與被告甲○○於八十五年三月十一日結婚，嗣於八十八年七月十
    五日協議離婚，婚姻關係存續中，被告甲○○於八十八年四月廿四日生下一女即
    被告甲○○之女，惟被告甲○○之女實係被告甲○○自訴外人受胎所生，而非自
    原告受胎所生等事實，業據其提出戶籍謄本、出生證明書為憑，並為被告所不爭
    執，且本院依職權囑託法務部調查局鑑定兩造之血緣關係之結果，覆稱甲○○之
    女與原告二者間無血緣關係，有該局八十九年三月十六日（八九）陸(四)字第八九
    一二九三０五鑑定通知書在卷足憑，是原告之主張，自堪認為真實。
二、按民法第一千零六十三條第一項推定之婚生子女，如夫妻之一方能證明妻非自夫
    受胎者，得於知悉子女出生之日起，一年內提起否認之訴，同條第二項定有明文
    。原告與被告甲○○於八十八年七月十五日離婚，被告甲○○於婚姻關係存續中
    產下被告甲○○之女，是依民法第一千零六十二條第一項、第一千零六十三條第
    一項之規定，被告甲○○之女仍受推定為原告之婚生女，惟原告既已證明其被告
    甲○○之女非被告甲○○自原告受胎所生，揆諸首揭規定意旨，原告於八十八年
    十二月十七日起訴，請求本院判決確認被告甲○○之女非被告甲○○自原告受胎
    所生，為有理由，應予准許。
據上論結，本件原告之訴為有理由，依民事訴訟法第八十五條第一項前段、第七十八
條，判決如主文。
中      華      民      國    八十九    年      四      月    二十四    日
                                        臺灣士林地方法院民事第二庭
~B法      官  張國勳
右為正本係照原本作成。
如對本判決上訴須於判決送達後廿日內向本院提出上訴狀。
中      華      民      國    八十九    年      四      月    二十七    日
~B法院書記官  李汝婷


司法院資訊處製作；財團法人民間司法改革基金會備份。
